【裁判字號】    88,交訴,114
【裁判日期】    890315
【裁判案由】    過失致死
【裁判全文】
臺灣臺中地方法院刑事判決                        八十八年度交訴字第一一四號
    公  訴  人  臺灣台中地方法院檢察署檢察官
    被      告  甲○○
    選任辯護人  曹宗彝
右列被告因業務過失致死案件，經檢察官提起公訴（八十八年度偵字第二０八二三號
），本院判決如左：
    主  文
甲○○從事業務之人，因業務上之過失致人於死，處有期徒刑捌月。緩刑參年。
    事  實
一、甲○○受僱於台灣通運倉儲股份有限公司鼓山分公司擔任曳引車司機，係從事駕
    駛業務之人員。於民國八十八年五月二十九日下午三時二十分許，駕駛車牌號碼
    ＡＫ─六一一號曳引車，沿台中縣太平市○○路，由東往西方向行駛，準備行駛
    至路口右轉長億六街，於行駛至長億路五八號前時，應注意駕駛人應注意兩車併
    行之間隔，並隨時採取必要之安全措施，以策安全，且依當時情況又非不能注意
    ，詎竟未保持相當之安全間隔，適有鄭坤奇駕駛車牌號碼ＮＱＷ─九七七號重機
    車於同向右後側，致兩車發生擦撞，使鄭坤奇人車倒地，鄭坤奇身上衣服被曳引
    車後方板車之右後輪前方鐵架勾住，隨著板車被拖行約一百四十餘公尺，曳引車
    行至長億六街口準備右轉時，曳引車助手郭進源頭手伸出車外，並往後查看時始
    查覺，鄭坤奇因此受頭部外傷、胸腹部挫壓傷、上肢挫壓合併骨折、肋骨骨折引
    發外傷性休克當場死亡。甲○○於肇事後隨即報警，並於警員到場處理時主動告
    知其係肇事者，而主動接受裁判。
二、案經甲○○於機關發覺犯罪前向偵查機關自首犯罪，由台中縣警察局霧峰分局報
    請臺中地方法院檢察署檢察官相驗後偵查起訴。
    理  由
一、訊據被告甲○○對於其有於右揭時、地與被害人鄭坤奇發生車禍之事實固坦承不
    諱，惟矢口否認有何業務過失致死犯行，抗辯稱：其當時有注意兩旁之車輛，也
    有保持相當之距離，本件係被害人騎乘機車來撞其曳引車云云。然查右揭事實，
    業據被害人家屬乙○○於警、偵訊中指訴甚詳，並有台中縣警察局道路交通事故
    調查報告表一份及現場照片十四張附卷可稽，而被害人鄭坤奇確係因本件車禍受
    傷當場死亡乙節，亦經檢察官督同檢驗員相驗屍體屬實，製有勘驗筆錄、相驗屍
    體證明書、驗斷書各一份附卷為憑。按駕駛人應注意兩車併行之間隔，並隨時採
    取必要之安全措施，道路交通安全規則第九十四條第三項定有明文。被告於公路
    上行駛，自應遵守前開交通安全規定，而依上開道路交通事故調查報告表所載，
    顯示肇事當時天候晴、日間光線充足，路面乾燥無缺陷，並無不能注意之情形下
    ，被告竟疏未注意與被害人車保持相當之安全間隔，以致肇事，使被害人因而受
    傷當場死亡，被告有過失甚為顯然，則被告猶以前揭情詞抗辯，洵無足採。又被
    害人因本件車禍死亡，與被告之過失行為間並有相當因果關係。是本件事證明確
    ，被告過失犯行洵堪認定。
二、被告甲○○受僱於台灣通運倉儲股份有限公司鼓山分公司擔任曳引車司機，係從
    事駕駛業務之人，其於執行業務中肇事致人於死，核被告所為係犯刑法第二百七
    十六條第二項之業務過失致死罪。被告於肇事後向警報案，接受偵訊並坦承肇事
    ，此據證人即台中縣警察局霧峰分局太平分駐所警員洪天生於偵查中到庭證述明
    確，為對於未發覺之罪自首而受裁判，應依刑法第六十二條前段規定減輕其刑。
    爰審酌被告過失程度之輕重、肇事後立即自首坦承犯行、態度尚稱良好，及事後
    已與被害人家屬達成民事和解，賠償新台幣二百五十萬元，此有卷附和解書一紙
    可佐，及其他一切情狀，量處如主文所示之刑，以資懲儆。又被告前未曾受有期
    徒刑以上刑之宣告，有卷內臺灣臺中地方法院檢察署刑案資料查註紀錄表可查，
    被告因過失致犯本罪，經此教訓，當知謹慎而無再犯之虞，本院認以暫不執行刑
    罰為適當，爰併諭知緩刑三年，以勵自新。
三、據上論斷，應依刑事訴訟法第二百九十九條第一項前段，刑法第二百七十六條第
    二項、第六十二條前段、第七十四條第一款，罰金罰鍰提高標準條例第一條前段
    ，判決如主文。
中      華      民      國    八十九    年      三      月    十五  日
                                      臺灣臺中地方法院交通法庭
                                          法  官  呂  明  坤
右正本證明與原本無異。
如不服本判決，應於判決送達後十日內，向本院提出上訴狀。
                                          書記官
中      華      民      國    八十九    年      三      月    十五  日
附錄
刑法第二百七十六條
因過失致人於死者，處二年以下有期徒刑、拘役或二千元以下罰金。
從事業務之人，因業務上之過失犯前項之罪者，處五年以下有期徒刑或拘役，得併科
三千元以下罰金。


司法院資訊處製作；財團法人民間司法改革基金會備份。
